臺灣高等法院花蓮分院刑事判決
上　訴　人
即　被　告　丙○○
　　　　　　　　　　現於臺灣花蓮監獄執行中
指定辯護人　余道明律師
上列上訴人即被告因違反槍砲彈藥刀械管制條例案件，不服臺灣
花蓮地方法院95年度訴字第307號中華民國95年11月30日第1審判
決（起訴案號：臺灣花蓮地方法院檢察署95年度偵字第44號），
提起上訴，本院判決如下：
    主  文
上訴駁回。
    事  實
一、丙○○於民國94年11月間某日，因為與綽號「小毛」之友人
    乙○○（未據起訴）一起到謝丞柏位於花蓮縣壽豐鄉○○村
    ○○街20巷24弄7號住處，看到乙○○所持有可擊發子彈具
    有殺傷力的改造手槍1支（槍枝管制編號0000000000）及子
    彈2顆，乙○○把槍彈交給謝丞柏 (判決確定)把玩之後，隔
    日，謝丞柏返還槍彈時，乙○○卻計畫把槍彈藏放他處，丙
    ○○乃與乙○○、謝丞柏一同駕車，共同基於藏放上開槍、
    彈之犯意聯絡，由丙○○帶到葉俊興所有位於花蓮縣鳳林鎮
    ○○○路47之3號住處，因為該住處後面設有未上鎖的豬舍
    ，裡面有幾件家具，謝丞柏乃與乙○○共同將上開槍、彈與
    未具殺傷力之子彈1顆（直徑8.88MM）及金屬彈殼1顆以報紙
    包裹後寄藏於豬舍內桌子的抽屜中。
二、案經花蓮縣警察局吉安分局報請臺灣花蓮地方法院檢察署檢
    察官偵查起訴。
    理  由
壹、程序事項
一、證人葉俊興於警詢中之陳述，屬於審判外之陳述，並無較可
    信的特別情狀，因此葉俊興在警詢中的證述並無證據能力。
    另證人葉俊興於偵查中之證述，係經檢察官依法諭知證人葉
    俊興具結後所為之陳述，被告及其辯護人並未舉證有何顯不
    可信之情況，故葉俊興於偵查中之證述自具有證據能力。另
    外其他證據，被告對於證據能力均表示沒有意見（本院卷頁
    58），僅要求查明被告被栽贓的情形。因此本案其他證據均
    有證據能力。
二、被告聲請傳喚證人謝志祥以及葉俊興以證明謝丞柏要求被告
    頂罪的過程。但查被告被起訴的犯行是寄藏槍彈，並不是持
    有槍彈，起訴書也沒有記載槍彈是屬於被告所有，而被告對
    於曾經帶同謝丞柏、乙○○到葉俊興住處藏放槍彈的行為都
    自白在卷，謝丞柏也因為本案持有槍彈罪被判處罪刑確定，
    ，被告此項調查證據的聲請自無必要，應予駁回。另外乙○
    ○經本院傳喚，均未到庭，由於與被告是否構成寄藏槍彈沒
    有直接關連，因此不再傳喚，附此敘明。
貳、認定罪行之依據
一、被告丙○○否認有與乙○○共同寄藏上開具有殺傷力之改造
    手槍1支及土造子彈2顆之犯行，辯稱：警方查獲之具有殺傷
    力之槍、彈均係綽號「小毛」之乙○○所有，係乙○○寄放
    在葉俊興那裡，當天伊僅和乙○○去葉俊興處，槍是乙○○
    直接交給葉俊興，伊僅在旁邊，並非伊交給葉俊興保管，後
    來葉俊興放在哪裡伊不清楚，嗣伊會同警方去葉俊興家取槍
    ，係葉俊興帶警察去他工寮的抽屜打開來才找到那把槍云云
    ，經查：
二、上開警方搜索查扣之改造手槍1支（槍枝管制編號000000000
    0）經送鑑定結果，認係由仿WALTHER廠PPK/S型半自動手槍
    製造之槍枝換裝土造金屬槍管改造而成之改造手槍，機械性
    能良好，可供擊發適用子彈使用，認具有殺傷力，另扣土造
    子彈2顆（直徑分別為8.93MM及7.88MM，長度均為17.02MM）
    ，經送鑑定結果，認具殺傷力之土造子彈，有內政部警政署
    刑事警察局94年12月30日刑鑑字第0940196915號鑑驗通知書
    1份在卷可參（偵查卷頁26）。
三、被告在審理中自白稱知道當天乙○○以及謝丞柏身上的確帶
    有槍彈，而對於為何會前往葉俊興住處藏放槍彈，被告前後
    所述不一，有時候說是要去葉俊興家玩，看到乙○○把槍交
    給葉俊興（原審卷頁50），有時候又說是因為要返家探視母
    親，在謝丞柏的要求下，就順道帶謝丞柏等人前往葉俊興住
    處（本院卷頁57），不過都承認有帶謝丞柏等人前往葉俊興
    住處。而被告對於謝丞柏等人是否認識葉俊興以及是否知道
    葉俊興的住處，自白稱是被告帶謝丞柏等人前往，謝丞柏等
    人原本並不認識葉俊興，而葉俊興的住處也是被告帶去的（
    同前筆錄），從被告的自白可知，被告在當天是知道謝丞柏
    等人要去藏放槍彈，而藏放的地點也是被告帶去的，屋主也
    是被告認識的朋友。
四、證人謝丞柏在原審作證時也明確證稱當天是綽號「小毛」與
    被告丙○○一起下車，走進一間有工寮的住家中（原審卷頁
    113），證人謝丞柏在原審雖然證稱並不知道被告當天到該
    處做什麼事，但是也已經證稱綽號「小毛」的乙○○與被告
    丙○○的確在前一日有拿槍彈出來，之後有把槍彈收回（原
    審卷頁113）。
五、而警員當天查獲槍彈的經過，承辦的警員王文俊證稱「這個
    案子原來是我們因毒品案件聲請搜索票到謝丞柏家搜索，查
    獲謝丞柏後他主動說，丙○○在11月初有槍拿到鳳林去賣，
    他自己有寄2顆子彈給丙○○，順便叫丙○○幫他賣，我們
    第2天即94年12月8日向檢察官聲請到看守所借提丙○○，丙
    ○○帶同我們到鳳林去查獲的工寮，就是鳳鳴一路47之3號
    ，查獲槍枝及子彈，當時是丙○○跟我們說槍彈的位置，取
    出改造手槍1支，子彈4顆其中1發只有彈殼而已。」（原審
    卷頁116），到了豬舍，被告就直接說槍放在豬舍的倉庫（
    原審卷頁117）。顯見在現場查獲槍彈的地點是經過被告告
    知。而查獲槍彈的現場，是在豬舍裡桌上的抽屜中查獲，是
    用報紙包著槍彈以及彈殼，有現場照片為證（警卷頁19以下
    ），並據王文俊證稱查獲時槍是與子彈一同用報紙包著（原
    審卷頁120）以及葉俊興證稱「他們（指警員）打開抽屜，
    看到有1包用報紙包的東西」（原審卷頁126）明確。被告雖
    然否認槍彈藏放的地點是他說出來的，但是對於開啟抽屜的
    經過，被告在詰問證人葉俊興後，指稱當時抽屜是鎖著的，
    是葉俊興從豬舍裡面的桌子拿到鑰匙開啟抽屜（原審卷頁12
    8），但是葉俊興證稱抽屜根本沒有鎖（原審卷頁128），則
    如果被告沒有跟著警員去拿槍，怎麼會知道抽屜是鎖著的，
    又怎麼會知道鑰匙是在豬舍裡面的桌子上找到的。足證被告
    辯稱當時沒有隨同下車，並且未指出槍彈藏放地點是不足採
    信的。
六、綜據上述，被告既然隨同帶著槍彈的乙○○、謝丞柏同車前
    往藏放槍彈，而藏放槍彈的地點是被告朋友住處，也是被告
    帶謝丞柏2人一起前往的，被告也知道謝丞柏2人身上帶著槍
    彈，縱然被告完全沒有碰觸槍彈，但是被告的行為仍然構成
    了寄藏槍彈犯行。
參、論罪科刑之理由
一、核被告丙○○所為，係犯違反槍砲彈藥刀械管制條例第8條
    第4項之寄藏槍枝罪以及同條例第12條第4項之寄藏子彈罪，
    又其以同一寄藏行為，觸犯上述2罪名，為想像競合犯，應
    從一罪名較重之寄藏槍枝罪處斷。又其就上開犯行與綽號「
    小毛」之乙○○間，有犯意聯絡及行為分擔，應依修正後刑
    法第28條之規定，以共同正犯論處。又查，被告前於91年間
    ，因犯竊盜案件，經判處有期徒刑1年，於94年4月29日執行
    完畢，有臺灣高等法院被告全國前案紀錄表1份在卷可參，
    於5年以內再犯本件有期徒刑以上之罪，依照95年修正前後
    之刑法均構成累犯，應依修正後刑法第47條之規定，論以累
    犯並加重其刑。
二、原審因而審酌被告丙○○寄藏槍、彈之動機、手段、數量及
    其犯後飾詞狡辯，並無悔意等一切情狀，量處有期徒刑3年
    10月，並依法諭知併科罰金新臺幣5萬元，及依修正後刑法
    第42條之規定，諭知罰金部份易服勞役之折算標準，以資懲
    儆。並將扣案之改造手槍1支（槍枝管制編號0000000000）
    及具有殺傷力之土造子彈1顆，依修正後刑法第38條第1項第
    1款之規定，均宣告沒收，認事用法均無不合。
三、被告上訴，否認犯行，為無理由，應予駁回。
四、證人謝丞柏雖然曾經指證被告有販賣槍彈的行為，但是除了
    謝丞柏不明確的指證之外，均無其他證據，而且證人謝丞柏
    在原審作證時也否認其情，檢察官也沒有起訴被告此部分犯
    嫌，因此此部分犯嫌，應無證據加以證明，附此敘明。
肆、據上論斷，應依刑事訴訟法第368條判決如主文。
本案經檢察官甲○○到庭執行職務。
中　　華　　民　　國　　96　　年　　5　　月　　23　　日
                  刑事庭審判長 法  官 謝志揚
                               法  官 林慶煙
                               法  官 賴淳良
以上正本證明與原本無異。
如不服本判決，應於送達後10日內，向本院提出上訴狀。其未敘
述理由者，並應於提出上訴狀後10日內向本院補提理由狀 (須附
繕本)。
                               書記官 邱廣譽
中　　華　　民　　國　　96　　年　　5 　　月　 23　　日
附錄    本判決論罪科刑法條：
槍砲彈藥刀械管制條例第8條第4項：
未經許可，持有、寄藏或意圖販賣而陳列第1項所列槍枝者，處1
年以上7年以下有期徒刑，併科新台幣7百萬元以下罰金。
槍砲彈藥刀械管制條例第12條第４項：
未經許可，持有、寄藏或意圖販賣而陳列子彈者，處5年以下有
期徒刑，併科新台幣3百萬元以下罰金。
